臺灣臺北地方法院民事裁定　　　　　　　 96年度破字第101號
聲　請　人　昭輝股份有限公司
法定代理人　戊○○
　　　　　　乙○○
　　　　　　丙○○
　　　　　　甲○○
　　　　　　丁○○
代　理　人　蔡朝安律師
　　　　　　朱瑞陽律師
　　　　　　張逸婷律師
上列當事人間聲請破產宣告事件，本院裁定如下：
    主  文
聲請駁回。
聲請程序費用由聲請人負擔。
    理  由
一、本件聲請意旨略以：聲請人因遭稅捐稽徵機關以偏高之同業
    利潤標準核課所得稅額，且往來廠商所開立之本票、支票未
    能兌現，經營陷入困難，於民國89年間向臺北市政府辦理公
    司解散登記，並經臺北市政府以89年11月22日建商二字第89
    350378號函核准在案。經聲請人清查財務狀況，目前資產為
    銀行存款209,211 元、運輸設備395,510 元、各類存貨30,6
    30,400元，合計31,235,121元。此外，雖有吳麗雪等8 人積
    欠聲請人貨款債權計29,397,690元，惟迭經催償，未獲置理
    ，且貨款債權、用以擔保之本票、支票等均已罹於時效而回
    收無望。就債務人部分，除積欠日本丸紅商社非金屬部門美
    金251,40 0元，折合新臺幣約為8,296,200 元外，另積欠營
    業稅、營利事業所得稅及罰鍰32,644,475元，合計40,940,6
    75元。聲請人現既無營業活動，且現有資產顯不足以抵償負
    債，聲請人確已無清償之能力，為早日清理負債，爰聲請宣
    告破產等語。
二、按股份有限公司財產不足清償其債務時，清算人應聲請宣告
    破產，公司法第334 條準用同法第89條第1 項固定有明文。
    惟所謂破產，係於債務人不能清償債務時，為使全部債權人
    獲得平等滿足，對於債務人之總財產，由法院介入其分配過
    程之一般強制執行程序，故如無多數破產債權人存在，即無
    宣告破產之必要。又依稅捐稽徵法第6 條第1 項、加值型及
    非加值型營業稅法第57條規定，稅捐之徵收，或納稅義務人
    欠繳加值型及非加值型營業稅法所定之稅款、滯報金、怠報
    金、滯納金、利息及合併、轉讓、解散或廢止時依法應徵而
    尚未開徵或在納稅期限屆滿前應納之稅款，均應較普通債權
    優先受償，按之破產法第112 條規定，營業稅、營利事業所
    得稅之徵收，於破產程序中，應優先於他債權而受清償，如
    債務人公司資產尚不足清償積欠之營業稅、營利事業所得稅
    ，同一優先順位復別無他債權人，應認無多數債權人之存在
    ，而不得聲請宣告破產。
三、本件聲請人主張其現有資產顯不足以抵償負債，聲請人確已
    無清償之能力等情，固據其提出存摺、新領牌照登記書、庫
    存清冊、本票、支票、存款不足退票單、催繳信函、欠稅情
    形表等件為證。惟依聲請人所提之欠稅情形表所載，聲請人
    積欠之營業稅、營利事業所得稅及罰鍰計32,644,475元，而
    聲請人現有資產為31,235,121元，則有聲請人所提之存摺、
    新領牌照登記書、庫存清冊等附卷可稽，顯見聲請人現有資
    產尚不足清償上開稅款、罰鍰，依加值型及非加值型營業稅
    法第57條、稅捐稽徵法第6 條第1 項之規定，上開稅款、罰
    鍰既優先於其他債權受償，此外，復查無其他優先債權人存
    在，揆諸前揭說明，本件應認無多數債權人存在，尚無宣告
    破產之必要，聲請人所為聲請，核非正當，不應准許。
四、依破產法第5 條，民事訴訟法第95條、第78條，裁定如主文
    。
中　　華　　民　　國　　96　　年　　11　　月　　30　　日
                  民事第五庭    法　官　陳秀貞
以上正本係照原本作成。
如對本裁定抗告須於裁定送達後10日內向本院提出抗告狀，並繳
納抗告費新臺幣1,000元。
中　　華　　民　　國　　96　　年　　11　　月　　30　　日
                    　　　　　　書記官　劉碧輝
